臺灣高等法院臺中分院刑事判決　　　94年度上更(一)字第99號
上　訴　人　臺灣南投地方法院檢察署檢察官
上　訴　人
即　被　告　丑○○
指定辯護人　本院公設辯護人　卯○○
上　訴　人
即　被　告　辰○○
指定辯護人　汪紹銘　律師
上　訴　人
即　被　告　丙○○
　　　　　　　　　　（另案在臺灣臺中監獄執行中）
選任辯護人　黃紫芝　律師
上　訴　人
即　被　告　辛○○
選任辯護人　黃紫芝　律師
上　訴　人
即　被　告　庚○○
選任辯護人　詹漢山　律師
　　　　　　蔡志忠　律師
上列上訴人等因被告等偽造貨幣等案件，不服臺灣南投地方法院
九十二年度訴字第二二八號中華民國九十三年三月五日第一審判
決（起訴案號：臺灣南投地方法院檢察署九十二年度偵字第五三
五號、九十二年度偵字第八三六號、九十二年度偵字第一一○七
號、九十二年度偵字第一一○八號、九十二年度偵字第一三○七
、九十二年度偵字第一三四六號、九十二年度偵緝字第六十號、
九十二年度偵字第一四四九號；併辦案號：臺灣雲林地方法院檢
察署九十三年度偵字第二一一九、二三七０號），提起上訴，本
院判決如下：
    主 　　 文
原判決關於丑○○意圖供行使之用，而偽造幣券罪及定執行刑部
分、辰○○意圖供行使之用，而偽造幣券罪部分，及庚○○、丙○○、辛○○部分，均撤銷。
丑○○共同連續意圖供行使之用，而偽造幣券，處有期徒刑拾年
陸月，扣案如附表一編號十八、編號十九至二十一、編號二十五
至三十二、編號三十六至四十所示之物、附表二所示之物、附表
三編號一至五、編號七至十七、編號二十一至編號二十三、編號
二十九、三十、編號三十二至三十四所示之物，均沒收。
辰○○共同連續意圖供行使之用，而偽造幣券，處有期徒刑玖年
，扣案如附表一編號三、編號九至十八、編號二十五至三十二、
編號三十六至四十所示之物、附表四編號一至九、十一至十四所
示之物，均沒收。
庚○○連續行使偽造之通用紙幣，累犯，處有期徒刑參年參月。
丙○○連續意圖供行使之用，而收集偽造之通用紙幣，累犯，處
有期徒刑壹年拾月；附表一編號四所示之物沒收。
辛○○意圖供行使之用，而收集偽造之通用紙幣，累犯，處有期
徒刑參年參月。
    事 　　 實
壹、犯罪前科：
  一丑○○曾於民國（下同）七十五年間，因擄人勒贖、強姦案
    件，經台灣高等法院各判處有期徒刑十五年、褫奪公權八年
    ，有期徒刑五年六月，嗣經減刑後，擄人勒贖部分減刑為有
    期徒刑十二年，褫奪公權八年、強姦部分減刑為有期徒刑二
    年九月，應執行有期徒刑十四年、褫奪公權八年。嗣於八十
    二年間假釋出獄後，又於八十四年間，因違反麻醉藥品管理
    條例案件，經台灣嘉義地方法院判處有期徒刑六月。再於八
    十五年間，因違反藥事法案件，經台灣士林地方法院判處有
    期徒刑一年。另於八十六年間，因詐欺案件，經台灣士林地
    方法院判處有期徒刑一年。其後於八十九年八月十一日假釋
    付保護管束出監，應至九十三年五月三十日始假釋期滿。
  二辰○○曾於七十五年間，因擄人勒贖案件，經本院判處有期
    徒刑十四年，褫奪公權八年，嗣於八十二年間假釋出獄。惟
    於八十五年間，因妨害自由案件，經台灣板橋地方法院判處
    有期徒刑六月，上訴後經台灣高等法院駁回確定。嗣經撤銷
    假釋入監服刑後，再於九十年八月二十四日假釋付保護管束
    出獄，應至九十二年十月二十八日始假釋期滿。
  三庚○○曾於八十八年間及八十九年間，分別因違反毒品危害
    防制條例案件，經台灣南投地方法院各判處有期徒刑四月、
    九月確定，於九十一年二月二十日縮短刑期執行完畢。
  四丙○○曾有違反麻醉藥品管理條例、肅清煙毒條例及偽造文
    書等前科，其於九十一年間因偽造文書案件，經台灣南投地
    方法院判處有期徒刑六月確定，於九十一年八月二十二日執
    行完畢。
  五辛○○曾於九十一年間，因偽造文書案件，經台灣台中地方
    法院判處有期徒刑三月確定，並於九十一年十月九日執行完
    畢。
貳、本案事實：
  一丑○○基於意圖供行使之用而偽造幣券及意圖供行使之用而
    交付偽造通用紙幣之概括犯意及意圖供行使之用而收集偽造
    通用紙幣之犯意，自九十一年十月間起，迄九十二年一月下
    旬止，先在台北市內湖區某處，向真實姓名年籍不詳綽號「
    小周」之成年男子，購買偽造之新台幣（下同）一千元、五
    百元紙鈔成品數次、半成品一次，繼在台中縣大里市住宅等
    處將半成品加工，製成成品，伺機販賣，並先後交付予辰○○、甲○○、辛○○、劉金蒼（經原審通緝中）等人，而有
    下列之犯行：
    (一)丑○○先於九十一年十一月間某日，在彰化縣芬園鄉○○
      街第八四○地號上之建物內即辰○○住居處，交付偽造之
      千元通用紙幣成品三萬元予意圖供行使之用而收集偽造通
      用紙幣之辰○○。九十二年一月二十日，復於上址，交付
      偽造之通用紙幣半成品二十一萬八千元（千元偽鈔造半成
      品92張，餘252張均為五百元偽鈔半成品）予有意圖供行
      使之用而偽造幣券概括犯意之辰○○，丑○○與辰○○基
      於共同偽造貨幣之犯意，由丑○○交付偽造偽鈔之工具一
      批予辰○○，供其製造偽鈔之用。辰○○收受後，即自該
      日起，迄九十二年一月二十七日止，在上開處所，以偽造
      偽鈔之工具，將丑○○所交給之偽鈔半成品，以附表一編
      號十八、二十五至三十二、三十六至四十等工具及材料，
      加工為一千元偽造通用紙幣九十二張（查扣之千元偽鈔有
      一二二張，扣除先前丑○○所交付之千元偽鈔三十張，其
      餘九十二張千元偽鈔為辰○○、丑○○所共同偽造）、五
      百元偽造通用紙幣共二百五十二張。其間，有知悉辰○○
      偽造幣券之甲○○（甲○○部分經原審判處罪刑，並經本
      院駁回上訴而確定），因友人庚○○有意圖供行使之用而
      收集偽造通用紙幣之需求，即基於幫助意圖供行使之用而
      收集偽造通用紙幣之故意，於九十二年一月二十一日，介
      紹庚○○至辰○○上開住處，辰○○即基於意圖供行使之
      用而交付偽造通用紙幣之概括犯意，以一比三點五之兌率
      ，交付偽造之五百元通用紙幣七張給庚○○，又於同月二
      十三日再交付偽造之五百元通用紙幣十四張給庚○○，並
      約定庚○○需交付三仟元之真鈔，惟因庚○○未攜帶現金
      而賒欠。庚○○收集上開偽造之通用紙幣後，即基於行使
      偽造通用紙幣之概括犯意，持至南投縣草屯鎮不特定之商
      店及夜市消費，而行使偽造通用紙幣。
    (二)九十一年十二月底某日，丑○○復承續上開意圖供行使之
      用而交付偽造通用紙幣之概括犯意，在南投縣草屯鎮○○○路草屯交流道下，以一比五之兌率，販賣一千元之偽鈔
      25張予意圖供行使之用而收集偽造通用紙幣之甲○○，並
      收取甲○○交付之五千元現金。
    (三)緣辛○○有意圖供行使之用而收集偽造通用紙幣之需求，
      經基於幫助意圖供行使之用而收集偽造通用紙幣犯意之丙○○（基於概括犯意）、甲○○居中聯繫後，丑○○於九
      十二年一月二十七日下午，在台中市○○路「肯德基」速
      食店後方某「嘉義雞肉飯」餐廳，以一比五之兌率，交付
      一千元偽鈔二十五張、五百元偽鈔五十張予辛○○。交易
      完成後，辛○○基於意圖供行使之用而交付偽造通用紙幣
      之犯意，當場交付一千元偽鈔三張、五百元偽鈔四張予有
      意圖供行使之用而收集偽造通用紙幣之甲○○作為報酬；
      甲○○亦基於意圖供行使之用而交付偽造通用紙幣之犯意
      ，再交付一千元偽鈔一張予有意圖供行使之用而收集偽造
      通用紙幣概括犯意之丙○○，作為報酬。
    (四)九十二年一月二十日，丑○○在彰化縣芬園鄉○○街第八
      四○地號上之建物內與劉金蒼等人打麻將輸錢，因無法以
      真鈔償付，即再承續上開意圖供行使之用而交付偽造通用
      紙幣之概括犯意，交付偽造之仟元通用紙幣五張予知情並
      意圖供行使之用而收集偽造通用紙幣犯意之劉金蒼。
    (五)九十二年一月二十七日二十一時許，偵查人員據報前往辰
      ○○位於彰化縣芬園鄉○○街八四０號之住處搜索，並盤
      查在場及陸續到場之甲○○、丑○○、劉金蒼、庚○○而
      悉上情，並扣得丑○○、辰○○所有如附表一編號九至二
      十一、編號二十五至三十二、編號三十六至四十等所示之
      相關偽鈔成品、供製造偽鈔所使用之物，及附表一編號三
      庚○○所交付屬辰○○所有之先前購買偽鈔之價款，暨附
      表其他編號之物。後偵查人員並由丑○○之供述及引導，
      前往丑○○位於台中市○里市○○路五十號六樓之住處，
      扣得丑○○所有如附表二編號一、三所示之偽鈔、供犯罪
      所用如編號二所示之物。另又查扣丙○○所有由甲○○所
      交付如附表一編號四之千元偽鈔一張。
  二(一)丑○○為警查獲後，於警詢及偵訊中供稱偽鈔成品及半成
      品，係向綽號「小周」之成年男子取得，並稱願意配合專
      案小組至台北縣中和市查緝販賣偽鈔之「小周」，經專案
      小組於九十二年一月二十九日凌晨零時許，攜同丑○○至
      台北縣中和市○○路中油加油站附近，以丑○○與「小周
      」經常交易之地點及模式，進行地形勘查及沙盤推演，並
      由丑○○以行動電話聯絡「小周」所屬之偽鈔集團至該地
      點進行交易，經專案小組於現場守候至九十一年一月二十
      九日凌晨五時許，丑○○聯絡之偽鈔集團成員（身分不詳
      ）始到達現場，惟丑○○竟基於脫逃之犯意，於交易中旋
      即搭上該名偽鈔集團成員所駕駛之黑色不詳車號自小客車
      ，該自小客車竟以極速衝出專案小組四部車輛之封鎖包圍
      ，而逃逸無蹤（丑○○脫逃部分經原審量處有期徒刑六月
      ，並經本院上訴審駁回上訴而確定）。
    (二)丑○○逃逸後，到處遷移藏匿地點。九十二年二月二十日
      起，住進知其遭通緝之呂盈曄（呂盈曄部分經原審判處其
      應執行有期徒刑二年，緩刑五年，並經本院上訴審駁回上
      訴而確定）所提供位於台中市○區○○路一段二二六號七
      樓之處所供其藏匿，住居期間，並承上開意圖供行使之用
      而偽造幣券、意圖供行使之用而交付偽造之通用紙幣之概
      括犯意，在該處以偽造偽鈔之工具，偽造通用紙幣二千元
      偽鈔成品三張、一千元偽鈔成品一千零六十四張（即扣押
      之一千零四十九張加上後述丑○○販賣給「吳仔」之十五
      張）、半成品一百二十四張、五百元偽鈔成品四百八十三
      張、半成品二十二張、一百元偽鈔成品三十五張，而偽造
      幣券既、未遂。呂盈曄為索回丑○○先前之欠款，竟基於
      幫助丑○○交付偽造通用紙幣之故意，聯絡真實年籍不詳
      綽號「吳仔」之成年男子，向丑○○購買偽造之一千元偽
      鈔，由丑○○於九十二年三月一日晚上，在台中市○○○
      路之「全利行」客運公司，寄一千元偽鈔十五張予「吳仔
      」；又經呂盈曄與「吳仔」接洽後，「吳仔」欲以一比四
      之兌率，向丑○○購買一千元偽鈔八萬元，丑○○乃於九
      十二年三月七日晚上，將一千元偽鈔共八萬元裝於信封袋
      內，且已書寫姓名、寄送地點完畢，準備於當晚寄送出去
      ，惟警方於當日下午十一時許，在台中市○○路○段二二
      六號七樓處所，逮捕通緝中之丑○○，始未能得逞，並扣
      得丑○○所有如附表三編號一至五、編號七至十七、編號
      二十一至編號二十三、編號二十九、三十、編號三十二至
      三十四所示之偽鈔成品、所有供犯罪所用之偽鈔半成品及
      其他之物（附表三其他編號之物，雖有與丑○○其他犯罪
      有關者，但與丑○○此部分犯行無關）
  三辰○○復承上開意圖供行使之用而偽造幣券之概括犯意，於
    九十二年十一月間某日起，連續先由辰○○在其位於雲林縣
    斗南鎮○○路一六九巷一號住處，偽造面額五百元及一千元
    紙幣，並承上開意圖供行使之用而交付偽造通用紙幣之概括
    犯意，交付兩張千元偽鈔成品給意圖供意圖供行使之用而收
    集偽造之通用紙幣之寅○○。嗣經警循線查獲而悉上情，並
    於九十三年五月十二日分別在(一)上址扣得面額五百元偽鈔成
    品四十張、一千元偽鈔成品四百四十五張、防偽線壓條十二
    支、數字印章三枚、驗鈔機及EPSON 雷射印表機各一臺、偽
    鈔用紙二千五百張；(二)在2Q-9759 號車輛內後座腳踏板處扣
    得面額五百元偽鈔半成品二百二十八張及一千元偽鈔半成品
    六百零四張；(三)彰化縣員林鎮○○街十三號即寅○○住處扣
    得面額一千元偽鈔二張。；(四)九十三年五月十九日借提查證
    時，又在雲林縣斗南鎮○○路一六九巷一號住處，扣得一千
    元偽鈔成品四十六張、五百元偽鈔成品十六張（置入信封，
    藏於客廳沙發座墊夾層內）、防偽線膠帶五捲、蠟燭一條等
    相關辰○○所有偽鈔成品（除附表四編號十係屬寅○○所有
    外）、供犯罪所用之偽鈔半成品及其他之物。
參、案經台灣南投地方法院檢察署檢察官指揮內政部警政署保安
    警察第三總隊第一大隊及法務部調查局南投縣調查站共同偵
    查起訴，暨台灣雲林地方法院檢察署移送併案辦理。
    理　　  由
壹、認定犯罪事實所憑證據及其認定理由：
  一程序部分：
    (一)本件上訴人即被告辰○○、庚○○、同案被告甲○○於原
      審審理時，均主張其警詢中之自白不具任意性，被告辰○○辯稱上開自白，係受脅迫而為，庚○○、甲○○均以警
      詢前遭警員毆打，該自白係非其本意等語置辯。
    (二)經原審勘驗被告辰○○警詢錄影帶，播放之畫面閃動有雜
      訊，無法辨識筆錄是否與錄音相符，然詢問過程中，被告
      辰○○除回答警員之詢問外，並注視筆錄之記載，參以被
      告偵查中之供述，經原審勘驗偵查錄音帶，經核與其警詢
      中之陳述大致相符，是被告辰○○上開警詢中自白，應具
      任意性，具證據能力，自得採為認定事實之依據。
    (三)被告庚○○警詢筆錄部分，經原審勘驗其警詢錄影帶，因
      該畫面閃動有雜訊，無法辨識筆錄內容是否與錄影相符，
      惟從畫面中可見，被告庚○○時而以右手摸左胸，時而擦
      鼻涕，時而低頭瑟縮，或蹲坐在偵訊室之一角，未見一問
      一答之畫面（見原審卷(二)第五十一頁），而負責詢問之警
      員吳萬福亦證稱，筆錄內容係依偵查前與被告庚○○閒聊
      ，確認內容後以問答方式記載，並非以一問一答記載之方
      式製作（見原審卷(二)第五十二頁），參以被告庚○○於九
      十二年一月二十八日交保後，前往台中榮民總醫院就診，
      受有左側胸膛鈍傷之傷害，有其提出之診斷證明，及台中
      榮民總醫院病歷資料附卷可參（見原審卷(二)第七十至七十
      八頁）是從筆錄之製作過程及被告庚○○所提出之證明，
      其警詢中之自白，確不具任意性之完全擔保，應認不具證
      據能力。
    (四)被告甲○○雖以警詢時遭毆打，惟被告此項辯解，於原審
      九十二年一月二十八日受理檢察官聲請羈押裁定時業已陳
      明，而經原審法院法官當庭勘驗其臉部、左肩部均無傷痕
      ，有原審法院訊問筆錄附卷可參（見原審九十二年聲羈字
      第二○號第十四頁），況其偵查中之供述與警詢之供述均
      大致相符，亦有原審勘驗筆錄附卷可參（見原審卷(二)第二
      七三至二七七頁）。經本院上訴審再行勘驗錄音帶，係以
      一問一答方式進行，雖有部分因外在環境太吵之影響，而
      有部分錄音內容不清晰（見本院上訴審卷(二)第七八、七九
      頁），但從錄音係從頭到尾，以一問一答詢問，並有筆錄
      之記載可憑，足認其警詢中之自白具任意性，具有證據能
      力，自得資為認定事實憑據。
    (五)被告丙○○雖辯稱警詢是被刑求才承認云云；證人甲○○
      、辰○○於本院審理時亦證稱丙○○有被刑求，證人丑○○另證稱做筆錄時丙○○趴在桌上睡（見本院更一審卷(二)
      第89、221、222頁）。然查：被告丙○○於警詢後至原審
      93 年2月20日審理時仍稱：「（對警、偵訊筆錄有何意見
      〈提示並告以要旨〉？）沒有意見」（見原審卷(二)第330-
      331 頁）、「（對你於警、偵訊時在檢察官前所言，有何
      意見〈逐一提示筆錄並告以要旨〉？）實在」（見原審卷
      (二)第349、350頁）。被告丙○○直至本院上訴審93年6月7
      日行準備程序起，始主張刑求抗辯或稱趴著睡覺不清楚員
      警訊問內容（見本院上訴審卷(一)第213、255頁、卷(二)第77
      頁、本院更一審卷(一)第244 頁）。若被告丙○○確遭警刑
      求，何以至原審93年2月20 日審理時仍未提出警詢供述不
      具任意性之抗辯？在時間上歷經一年四個多月才在本院上
      訴審提出上開抗辯，坐令自己權益受損，已與常理不合。
      況被告於警詢時一再陳明身上被查獲之千元偽鈔係甲○○
      欠伊錢還給伊的，伊事前並不知是偽鈔，且伊並未獲利等
      語，如其之警詢筆錄不具任意性，何容其於警詢時仍能為
      如上重要之辯解？且經本院傳喚證人己○○（製作丙○○
      警詢筆錄之警員）到庭證述：伊記得當時好像有檢察官坐
      鎮指揮，不可能發生丙○○所述遭刑求之事，伊印象中當
      時嫌犯比較多，而偵訊室只有一間，伊記得當時是帶到伊
      辦公室詢問，錄音機放在前面，又因當時是在伊辦公桌那
      裡詢問，且人很多器材有限，所以丙○○部分沒有錄到等
      語（見本院更一審卷(一)第244、245頁）。而經本院上訴審
      勘驗被告丙○○於九十二年一月二十八日之警詢筆錄，詢
      答方式亦係一問一答，錄音內容僅小部分不清晰（見本院
      上訴審卷(二)第76-79 頁）。足見被告丙○○上開所辯，係
      事後卸責之詞，尚非可信；證人甲○○、丑○○、辰○○
      前開所證亦係迴護被告丙○○之詞，亦不足憑採。又經本
      院向警方調取九十二年一月二十八日對被告丙○○採尿鑑
      驗之報告，結果呈甲基安非他命陽性反應，固有台中縣衛
      生局檢驗尿水報告書影本一份在卷可參（見本院更一審卷
      (二)第26頁）。然依警詢筆錄記載，丙○○於採尿後對於辛○○打電話給伊時，所使用之行動電話號碼猶能清晰記憶
      ，足見其當時精神狀態應處於清醒之中，尚難因採尿結果
      證明被告丙○○於採尿前數日有施用甲基安非他命，即認
      被告警詢時處於精神不濟之狀態，上開尿液檢驗結果，尚
      不足以為有利於被告丙○○之認定。
  二相關偽鈔鑑定函文：
  (一)中央銀行發行局92年2月21日台央發字第0920013500號函（
    偵字第535號卷第159-160頁）：
    「主旨：內政部警政署保安警察第三總隊第一大隊函請鑑定
    之新版新台幣壹千元券四張（號碼CL077669UD、CK856569VA
    、GR205716VD、JL396639 WC），伍佰元券四張（號碼EK171
    407WF、EK612027VB、AL244597ZB、AL244597ZB ）˙˙˙經
    鑑定均屬偽造」。「說明：二該等壹仟元偽鈔均以彩色噴墨
    方式仿印，無隱藏字及凹版印紋凸起效果；紙質與真鈔不同
    ，水印以灰色墨在紙張背面仿造，安全線以彩色噴墨紙張背
    面仿製，另以黏貼箔膜（含面額數字）仿正面五段裸露部分
    ，無折光變色效果；左下角面額數字，無折光變色反應。三
    該等伍佰元偽鈔均以彩色噴墨方式仿印，無隱藏字及凹版印
    紋凸起效果；紙質與真鈔不同，號碼EK171407WF、EK612027
    VB者以螢光筆繪製仿紙張螢光纖維絲，水印以灰色墨仿造，
    安全線以彩色噴墨在紙張背面仿製，另以黏貼箔膜˙˙˙仿
    正面五段裸露部分，無折光變色效果；左下角面額數字，無
    折光變色反應」。
  (二)中央銀行發行局92年3月12日台央發字第0920013689號函（
    偵字第1108號卷第78-79頁）：
    「主旨：內政部警政署保安警察第三總隊第一大隊函請鑑定
    丑○○偽造貨幣案查扣可疑新版新台幣貳仟元一張、壹仟元
    四張、伍佰元四張、壹佰元四張共計十三張，經鑑定結果均
    屬偽造，另為建立偽鈔資料庫，本局抽存各面額偽鈔各一張
    」。「說明：二該張貳仟元偽鈔係以彩色噴墨方式仿印，無
    隱藏字及凹版印紋凸起效果；紙質與真鈔不同，以螢光筆繪
    製仿紙張螢光纖維絲，水印以彩色噴墨在紙張背面仿造，安
    全線以灰色墨在紙張背面仿製，另以黏貼箔膜仿正面五段裸
    露部分，無折光變色效果；左下角面額數字以亮光物質仿折
    光變色油墨，無折光變色反應；右上方火箭旁無金屬油墨光
    澤反應及「2000」字樣；光影變化箔膜係以金屬箔膜加工後
    再黏貼於紙張表面仿製，僅有圖案輪廓無光影變化效果。三
    該等壹仟元偽鈔均以彩色噴墨方式仿印，號碼CK856569VA者
    無隱藏字，其餘以透明漆仿隱藏字，無凹版印紋凸起效果；
    紙質與真鈔不同，以螢光筆繪製仿紙張螢光纖維絲；水印以
    灰色墨仿造，安全線以灰色墨在紙張背面仿製，另以黏貼箔
    膜（含面額數字）仿正面五段裸露部分，無折光變色效果；
    左下角面額數字，無折光變色反應。四該等伍佰元偽鈔均以
    彩色噴墨方式仿印，以透明漆仿隱藏字，無凹版印紋凸起效
    果；紙質與真鈔不同，以螢光筆繪製仿紙張螢光纖維絲；水
    印以灰色墨仿造，安全線以灰色墨在紙張背面仿製，另以黏
    貼箔膜（含面額數字）仿正面五段裸露部分，無折光變色效
    果；左下角面額數字，無折光變色反應。五該張壹佰元偽鈔
    均以彩色噴墨方式仿印，無隱藏字及凹版印紋凸起效果；紙
    質與真鈔不同，以螢光筆繪製仿紙張螢光纖維絲，無水印，
    安全線以彩色噴墨（含面額數字）在紙張背面仿製，無折光
    變色效果；左下角面額數字，無折光變色反應。六檢送壹仟
    元偽鈔三張（號碼：CK856569VA、CN269133VD、GR205716VD
    ）、伍佰元偽鈔三張（號碼：AL411362YJ、A411363YJ、AL4
    11364YJ）‧‧‧ 計九張，請查收。另為建立偽鈔資料庫，
    本局抽存新版新台幣貳仟元偽鈔一張（號碼：AK000718YE）
    、壹仟元偽鈔一張（號碼：JL396639WC）、伍佰元偽鈔一張
    （號碼：AL411361YJ）、壹佰元偽鈔一張（號碼JT402674YH
    ）計四張」。
  (三)中央印製廠92年10月23日中印發字第0920004906號函（原審
    卷(一)第332-335頁）：
    「主旨：貴院函請鑑定之新版新台幣乙批（號碼、張數詳如
    附表），經本廠鑑定結果，丑○○封存物證袋（ No.30-32）
    及庚○○封存物證袋（No.35 ）者，計壹仟元券十七張、伍
    佰元券五張及壹佰元券二十六張等均為真鈔，其餘均屬偽造
    」。「說明：二該批壹仟元偽鈔均以彩色噴墨方式仿印，無
    凹版印紋凸起效果；紙質與真鈔不同，部分以螢光筆繪製仿
    紙張螢光纖維絲，水印以灰色墨在紙張背面仿造或無水印，
    安全線以黏貼箔膜或彩色噴墨紙（均含面額數字）仿鈔券正
    面五段裸露部分；左下角面額數字以亮光物質或彩色噴墨仿
    折光變色油墨。另物證袋00-0000000者，安全線以燙印箔膜
    （含面額數字）仿鈔券正面五段裸露部分。劉金蒼物證袋（
    No.37、38、39）者，號碼CS464534VJ三張及 BM111656YA乙
    張者，水印以灰色墨及彩色噴墨印在正面紙張後面再與背面
    紙張裱合而成，安全線係自壹佰元真鈔之折光變色安全線抽
    離後夾於兩張紙間，正面另以切割鏤空露出五段裸露部分；
    號碼BM111656YA乙張、CS464534VJ二張及HM601242ZB二張者
    ，水印以灰色墨及彩色噴墨印在正面紙張後面再與背面紙張
    裱合而成，安全線以金屬線（含面額數字）夾於兩張紙間，
    正面另以切割鏤空露出五段裸露部分。三該批伍佰元偽鈔均
    以彩色噴墨方式仿印，無凹版印紋凸起效果；紙質與真鈔不
    同，部分以螢光筆繪製仿紙張螢光纖維絲，水印以灰色墨在
    紙張背面仿造，安全線以黏貼箔膜（含面額數字）仿鈔券正
    面五段裸露部分；左下角面額數字以彩色噴墨仿折光變色油
    墨。另劉金蒼物證袋（No.37、38、39 ）者，水印以灰色墨
    在兩張紙間仿造，安全線以金屬線（含面額數字）夾於兩張
    紙間，正面另以切割鏤空露出五段裸露部分。丑○○封存物
    證袋（No.43 ）者，安全線以黏貼箔膜（含面額數字）或彩
    色噴墨仿鈔券正面五段裸露部分‧‧‧」。
  (四)中央印製廠93年5月28日中印發字第0930002754號（併案偵
    字第2119號卷第105-106頁）：
    「說明：二該批壹仟元偽鈔均以彩色噴墨方式仿印，無凹版
    印紋凸起效果；紙質與真鈔不同，其中一張以螢光筆繪製仿
    紙張螢光纖維絲，水印及安全線以灰色墨在紙張背面仿製；
    安全線另以燙印箔膜（含面額數字）仿鈔券正面五段裸露部
    分；左下角面額數字以亮光物質仿折光變色油墨。三該批伍
    佰元偽鈔均以彩色噴墨方式仿印，無凹版印紋凸起效果；紙
    質與真鈔不同，以螢光筆繪製仿紙張螢光纖維絲，水印及安
    全線以灰色墨在紙張背面仿製；安全線另以燙印箔膜（含面
    額數字）仿鈔券正面五段裸露部分；左下角面額數字以亮光
    物質仿折光變色油墨」。
  三上開事實欄貳、一、(一)部分：
    訊據上訴人即被告丑○○對於其自九十一年十月間起，迄九
    十二年一月下旬止，在台北市內湖區某處，向真實姓名年籍
    不詳綽號「小周」之成年男子，購買偽造之一千元、五百元
    紙鈔成品數次、半成品一次之事實固直承不諱，惟否認有偽
    造貨幣之犯行，辯稱：伊購得之偽鈔半成品尚未將之加工成
    偽鈔成品，伊欠辰○○四萬元，拿偽鈔給辰○○抵債，辰○○說不要，伊即將偽鈔拿去曬衣場那邊放，想說等到伊從台
    東回來再處理云云。次訊之上訴人即被告辰○○、庚○○均
    矢口否認有此部分之犯行。被告辰○○辯稱：伊並無偽造幣
    券的行為，扣案偽造貨幣之工具，是丑○○未經同意，逕自
    置放伊住處車庫，且伊亦未用以偽造幣券，於警詢、偵查中
    供述偽造幣券及交付偽造之幣券，均係員警以如不承認，要
    將有孕在身之同居人癸○○移送，迫不得已，才如此陳述云
    云。被告庚○○則以：警詢、偵查中所述均非實在，實際上
    ，當日伊是要去還先前賭債，並非償付先前購買偽鈔之欠款
    等詞置辯。惟查：
  (一)此部分事實業據：(1)被告丑○○於92年1月28 日警詢時供稱
    ：伊於92年元月20 日，在彰化縣芬園鄉○○街840地號親手
    交給辰○○偽造之一千元、五百元偽鈔半成品，以及製造工
    具乙批（不含彩色影印機），該偽鈔算半成品，已印刷好版
    面，只差沒貼辨識條及蓋浮水印，如何加工是伊教辰○○做
    的，查扣之物品是伊約三、四個月前在台北市內湖區經友人
    介紹認識一叫小周約五十歲住內湖路堤頂大道附近男子所購
    買，伊將向小周所購買之偽造新台幣伍佰元及一仟元面額鈔
    券，用伊交付給辰○○之本案查扣製造加工工具貼『辨識條
    』及蓋『浮水印』加工成偽鈔成品等語（見偵字第535 號卷
    第49-51頁）。又於92年1月28日檢察官偵查時供稱：「（警
    訊所言，是否實在〈提示警訊筆錄，並告以要旨〉？）」實
    在」、「（在辰○○家查獲的偽造貨幣工具〈印表機除外〉
    是否你交付給辰○○？）是的」、「（辰○○向你拿取多少
    偽鈔？）‧‧‧是尚未處理完畢的偽鈔，因為我跟『小周』
    拿偽鈔的成品，他說成品不夠他拿一些工具、條碼、浮水印
    和染料叫我回去自己加工，我自己偽造了‧‧‧剩下的我交
    給辰○○，因為之前有欠辰○○錢，所以把工具抵押給辰○○，叫他如有人須要由他處理」、「（總共向『小周』換取
    多少偽鈔？）半成品只有一次‧‧‧是上星期在台北內湖拿
    的，之前都拿成品‧‧‧總共拿了四次‧‧‧」等語甚詳（
    見偵字第535號卷第82、83 頁）。(2)另被告辰○○於警詢時
    亦供稱：庚○○是來還錢的，因為伊於92年元月21日將面額
    五百元之偽鈔七張以一千元新台幣賣給庚○○，又於92年元
    月23日再將十四張面額五百元偽鈔賣給庚○○，共計三千元
    ，因庚○○前取偽鈔時均未給伊錢，這一次他是來還錢的，
    伊僅曾賣給庚○○（一比三點五），未曾自己使用過，警方
    所查扣之偽鈔一批、加工偽鈔工具一批，係在車庫旁的塑膠
    箱底起出，車庫是伊在停車使用，查扣之偽鈔與偽鈔工具，
    是因丑○○於91年3月間欠伊四萬元，丑○○於91年11 月間
    拿了偽鈔千元券共三萬給伊，另於約被查獲前十天丑○○又
    拿了一千元、五百元之偽鈔半成品與工具，用以抵91年3 月
    所欠的四萬元，查獲現場之人每人身上均有數量不一之偽鈔
    ，係因他們都是向丑○○換的，因丑○○以一比五向他們換
    真鈔，而伊是以一比三點五向外兌換，伊和丑○○的兌換比
    例兩相比較，大家都向他兌換等語（見偵字第535號卷第43-
    45頁）。又於92年 1月28日檢察官偵查時供稱：「（警訊所
    言，是否實在〈提示警訊筆錄，並告以要旨〉？）實在」、
    「（總共向丑○○購買千元偽鈔半成品和伍百元偽鈔半成品
    多少次？）兩次，第一次他拿千元偽鈔三萬元，第二次˙˙
    ˙丑○○說如有人要換偽鈔，叫我自己加工」、「（偽造之
    工具〈除印表機外〉都是丑○○交給你的？）是的」、「（
    總共賣偽鈔給幾個人？）賣給庚○○二十一張伍佰元，在上
    星期我住的地方賣給他」等語（見偵字第 535號卷第84頁）
    。再於92年1月28日原審羈押訊問時供稱：「（對檢察官聲
    請羈押之犯罪事實有何意見〈告以要旨〉？）工具偽鈔是我
    向丑○○拿的，因他欠我四萬，我用來抵債˙˙˙」等語在
    卷（見聲羈字第20號卷第12頁）。(3)同案被告甲○○於92年
    1 月28日檢察官偵查時供稱（原審譯文）：「（是否曾帶朋
    友向辰○○換購偽鈔？有沒有？）˙˙˙第一次是先拿給他
    ，先讓他選」、「（˙˙˙帶什麼朋友去？）現正在收押」
    、「（叫什麼名字？）庚○○」、「就只有兩次而已」、「
    （換多少偽鈔？）˙˙˙第一次先拿了七張五百的給他」、
    「（可是庚○○說是一月二十一日啊）第一次他就是沒有錢
    啊」、「（時間是什麼時候？）確定時間忘記了」（見原審
    卷(二)第274-275頁）；又於92年1月28日原審羈押訊問時供稱
    ：「（你知不知道辰○○有作偽鈔？）他作這件事情很隱密
    ，我只隱約知道，後來我知道辰○○有偽鈔，我曾帶朋友去
    ，讓朋友自己跟他接洽」等語（見聲羈字第20號卷第14頁）
    。(4)被告庚○○於92年1 月28日檢察官偵查時供稱（原審譯
    文）：「（˙˙˙究竟購買幾次？）兩次」、「（第三次去
    的時候有沒有買到？）沒有」、「（你交給辰○○的太太癸○○多少錢？）三千元」、「（你交給他多少錢？）三千元
    」、「（作何使用？還他之前買偽鈔尚未給的錢，是不是？
    ）是」、「購買的偽鈔都拿到何處行使？）夜市」、「（那
    裡的夜市？）草屯」、「（還有那裡？）沒有了」、「（還
    有剩下嗎？總共二十一張伍佰元？）沒有」、「（你拿去買
    了二十一次，是不是？）是」、「（然後找零換取現金，是
    不是？）是」、「（甲○○是否曾經帶你去購買偽鈔？）有
    」、「（甲○○什麼時候帶你去購買偽鈔？）上禮拜」、「
    （第一次還是第二次？）第一次（指第一次是甲○○帶庚○○去）」、「（買了五百元的幾張？是七張嗎〈係指第一次
    〉？）是」（見原審卷(二)第 278-281頁）。核渠等所述內容
    尚相符合，並有如附表一、附表二所示之物扣案可資佐證，
    足認渠等警詢、偵查中之自白與事實相符，應堪採信。
  (二)被告丑○○於警詢時供述：「（前記你販賣給辰○○之偽造
    新台幣‧‧‧係成品或半成品？）算半成品，已印刷好版面
    ，只差沒有貼辨識條及蓋浮水印，如何加工是我教辰○○如
    何做的」（見偵字第535號卷第50 頁），對照扣案如附表一
    所示辰○○所有之一千元偽鈔、五百元偽鈔，均已嵌入辨識
    條，並蓋浮水印，有上開中央銀行發行局之鑑識報告附卷可
    參，且被告辰○○為警查獲時，經警於其住處客廳內起出辨
    識條一張，亦據證人戊○○於警詢中證述屬實（見偵字第53
    5號卷第62 頁），是以被告辰○○確有以上開工具偽造新台
    幣並販賣偽鈔與庚○○，亦堪認定。另：(1)被告丑○○之辯
    護人聲請詰問證人即共同被告辰○○，證人辰○○證稱：伊
    未向丑○○買過偽鈔，本身也未單獨或與丑○○一起偽造貨
    幣，丑○○拿給伊之三萬元，起初伊不知道是偽鈔，後來丑
    ○○打電話給伊說那是偽鈔，伊表示無法接受，丑○○曾拿
    偽造貨幣之工具要寄放在伊那裡，伊不接受，伊未看到丑○○將製造偽鈔工具與偽鈔半成品放在伊那裡，是到九十二年
    一月二十七日伊才知道丑○○將該等物品放在伊那裡，伊從
    未打開過那些東西，警、偵訊時所以會承認是因同居女友癸○○被移送才會承認，警員說如果不承認的話要一起收押晉
    見，伊怕癸○○受不了才承認等語（見本院更一審卷(二)第81
    -85頁），類皆為自己辯護之詞，甚且有部分與被告丑○○
    坦認之供述相左，核係為自己辯解並迴護被告丑○○之詞，
    不足採信。(2)又被告辰○○之辯護人聲請詰問證人癸○○，
    證人癸○○證稱：九十二年一月二十七日警方在彰化縣芬園
    鄉住處所查扣之東西是丑○○的，曾經有一次丑○○來找辰
    ○○，伊聽到客廳講話的聲音很大，從房間出來，看到丑○○去那邊放一包東西，裡面是什麼東西，伊不知道，那包東
    西就是後來警方所查到的東西，至於丑○○當時與辰○○之
    談話內容，伊不知道；另斗南鎮的房子是伊夫妻買的房子，
    警方在該處所查扣之物品，伊不知道何以有那些東西，也沒
    有看過何人搬那些東西進來等語（見本院更一審卷(二)第215-
    217 頁），均未能證明被告辰○○無前述偽造幣券之行為，
    所證尚不足以為有利於被告辰○○之認定。(3)再內政部警政
    署刑事警察局鑑驗書92年2月27日刑紋字第0920032202 號鑑
    驗書所載鑑驗結果：送鑑塑膠罐一個，經以氰丙烯酸酯法鑑
    驗，所顯現之指紋因紋線特徵糢糊不清、特徵點不足，無法
    比對（見偵字第535號卷第157頁），亦不能據以證明被告辰
    ○○無偽造幣券之行為，自不足為其有利之認定。
  (三)本案警方在辰○○車庫塑膠籃內查獲之千元偽鈔有122 張，
    五百元偽鈔有231 張，此有內政部警政署保安警察第三總隊
    第一大隊扣押物品目錄表之記載在卷可稽（見偵字第535 號
    卷第37頁）；另依照前述，被告辰○○交付給被告庚○○之
    偽鈔數量為五百元券共21張，且被告辰○○否認曾使用偽鈔
    ，均已見前述，是此部分之偽造幣券，其中千元偽鈔部分應
    有122張（12萬2千元），五百元偽鈔部分應有252張（231張
    +21張=252張、12萬6千元），千元偽鈔與五百元偽鈔總值應
    為24萬8千元（12萬2千元+12萬6千元=24萬8千元）。雖依被
    告辰○○前於警詢之供述，及於92年1月28 日偵查中所述：
    （總共向丑○○購買千元偽鈔半成品和伍百元偽鈔半成品多
    少次？）兩次，第一次他拿千元偽鈔三萬元，第二次拿二十
    一萬五仟元，千元的偽鈔有六萬七千元，其他都是五佰元偽
    鈔，丑○○說如有人要換偽鈔，叫我自己加工」（見偵字第
    535號卷第84頁 ）計算，被告丑○○第一次拿給辰○○千元
    偽鈔（成品）是三萬元（30張），另外第二次所拿千元偽鈔
    （半成品）為六萬七千元（67張），從而五百元偽鈔（半成
    品）應為十四萬八千元（296張 ），如此千元偽鈔與查扣之
    千元偽鈔122張相較，少了25 張，五百元偽鈔與前開認定之
    252 張相較，則多了44張，且依辰○○說法合計之偽鈔總值
    為24 萬5千元，亦與前開所認定之24萬8千元，短少3千元。
    然依原審就當日偵訊之錄音勘驗後之譯文所載：「一共是兩
    次。第一次大約是兩個月，先拿三萬元給我；再來大約是七
    、八日前，又拿一次給我。只有這兩次」、「（第一次拿了
    三萬元，是不是？）是」、「（一比幾？）他跟我是朋友，
    因為欠我錢，所以拿這些來還我」、「（到底是一比幾？）
    我不會算，現金四萬元˙˙˙（聽不清楚）」、「（現金四
    萬元，那一共拿了多少半成品給你？）差不多二十二萬元」
    、「（他一共拿了兩次給你，第一次是多少？）三萬元的仟
    元偽鈔」˙˙˙「（第二次拿了二十二萬元？）不是，大約
    是二十一萬五仟元」、「（仟元的有多少？）仟元的好像是
    六萬七千元」、「（伍佰元的有多少？）其餘的都是伍佰元
    」、「（裡面好像也有佰元的？）沒有」（見原審卷(二)第28
    8、289頁）之前後內容觀之，被告辰○○對於第二次丑○○
    所交付之偽鈔總值金額，或稱22萬元，或稱21萬5千元， 另
    對於第二次所交付之千元偽鈔（半成品）亦稱「好像是」 6
    萬7千元， 足見被告辰○○關於數量、金額部分記憶已有部
    分模糊；另原審對於被告丑○○前開偵訊筆錄勘驗內容結果
    ：「（你在筆錄上卻是說三十萬？）大概是二、三十萬，確
    實數字記不清楚」、「（你究竟拿多少給他？）這一次給他
    二十萬左右」（見原審卷(二)第283 頁），亦未精確供出第二
    次交付之偽鈔總值。然無論如何，上開查扣之千元偽鈔既有
    122張，則被告丑○○第二次交付給被告辰○○之偽鈔其中
    千元偽鈔（半成品）部分應有92張（122-30=92），另五百
    元偽鈔（半成品）則應有252張，應可認定。
  (四)至被告辰○○、庚○○於原審審理時均以前揭情詞置辯，就
    庚○○、辰○○被訴收集、交付偽造通用紙幣部分，互為證
    人時證稱：案發四、五日至一星期，有於辰○○住處打麻將
    ，證人李忠政並證稱：當日庚○○輸了三千多元，伊並囑咐
    庚○○過幾天，要還給辰○○（見原審九十三年一月十五日
    、二月十日審理筆錄），惟上述證詞除與其先前警訊、偵查
    中之供述相違背外，且其證述之內容距原審審理時，亦逾年
    餘，渠等對打麻將參與打麻將之人、輸贏結果，猶仍有清楚
    明確之記憶，更與常情有違，其等於原審所證，無非卸責、
    迴護之詞，不足為採。另證人癸○○於本院審理時證稱：庚○○有去草屯那裡打麻將，欠辰○○三千元，當天是拿錢來
    還，將錢託伊拿給辰○○（見本院更一審卷(二)第214頁），
    亦係迴護被告辰○○、庚○○之詞，亦不足採信。
  (五)被告丑○○雖辯稱係因警方人員與線民勾結誘導教唆其犯罪
    ，並於93年8月23 日本院上訴審審理時提出刑事請求調查證
    據狀（本院上訴審卷(二)第146- 157頁）聲請傳喚子○○等關
    係人暨聲請調閱相關涉嫌人手機通聯紀錄（郭順德使用之00
    00-000000 號），以證明警方人員（郭順德等）與線民（子
    ○○、戊○○）有誘導教唆犯罪之行為。又於93年11月8 日
    提出刑事聲請調查證據狀聲請調閱(1)91年3、4月間其和子○○到刑事警察局檢舉證明資料、(2) 93年5月12日刑事局中部
    打擊犯罪中心破獲雲林縣斗南鎮169巷1號辰○○偽鈔案線報
    資料、(3)93年6月17 日刑事局中部打擊犯罪中心破獲台中市
    ○○路偽鈔製造工廠線報資料（ 見本院上訴審卷(三)第18-21
    頁）。經本院函請和信電訊股份有限公司檢送 0000-000000
    號行動電話之使用人資料及通聯紀錄，經該公司函覆「持機
    人姓名：內政部警政署刑事警察局」、「本公司通聯僅保留
    半年，目前可調閱期間為2005/2/1至今」等語，有該公司之
    函文一份在卷可稽（見本院更一審卷(二)第29頁）。另經本院
    檢附被告丑○○之調查證據狀函請內政部警政署刑事警察局
    說明，經內政部警政署刑事警察局以94年8月2日刑督字第09
    40113743號函覆相關案件資料（見本院更一卷(二)第30-64 頁
    ）。該局函覆附件中，其中內政部警政署刑事警察局93年12
    月刑督字第09302448851 號函覆「說明：二本案經本局指派
    督察江謝海深入調查，情形如下：(一)檢舉人丑○○與另一偽
    造貨幣嫌犯辰○○在看守所內碰面談及，渠等所犯之偽造貨
    幣案被偵破過程如出一轍，認為被子○○、戊○○兩人引誘
    導犯罪而遭陷害，希望偵查單位能查明，將子○○、戊○○
    兩人繩之以法，其目的不在檢舉郭員，並認郭員有可能被子
    ○○、戊○○兩人利用。(二)丑○○確曾於91年間至本局以秘
    密證人製作筆錄檢舉南部有走私農產品夾帶毒品集團，當時
    由偵查員林續鵬（現任本局中部打擊犯罪中心四組組長）對
    丑○○製作秘密證人筆錄，期間互有接觸，經續辦多時未發
    現檢舉人所檢舉之事證，丑○○希望本局能告知審理法官，
    諒係希望獲得從輕量刑。(三)丑○○偽造貨幣係南投地檢署檢
    察官親率調查站、保三總隊查獲，郭員並未參與偵辦丑○○
    涉嫌偽造貨幣案。(四)辰○○偽造貨幣案，係郭員於93年5月6
    日簽奉鈞長核可後報請雲林地檢署檢察官蔡啟文偵辦，經多
    日埋伏跟監於93年5月12 日持搜索票到雲林縣斗南鎮○○路
    169巷1號辰○○住處，當場查獲辰○○等三人持有偽鈔及製
    造工具一批，經移送雲林地檢署聲押獲准。蘇嫌於偵訊過程
    中未曾供述子○○、戊○○二人係教唆犯。另又於同（ 93）
    年6月17 日查獲丁○○持有偽鈔及辰○○所有之電腦，雷射
    印表機，製作工具一批˙˙˙三據上調查，舉發人丑○○於
    偵查中並未供述被子○○、戊○○二人陷害誘導其犯罪，案
    已繫屬於二審始請求偵查單位查明˙˙˙」，有該等資料在
    卷可稽，依上開調查之結果，自難認有被告丑○○所稱被陷
    害之情形。
  四上開事實欄貳、一、(二)所示犯行，業據被告丑○○於偵查中
    供述明確，並經同案被告甲○○於警詢、偵查中供述屬實（
    見偵字第535號卷第82、83、80、46頁反面、原審卷(二)第274
    、282頁 ）。雖甲○○於警詢中所稱兌率一比四，與被告丑
    ○○所稱一比五之兌率有些許差異，然依前述被告辰○○所
    供丑○○是以一比五向他們換真鈔，而伊是以一比三點五向
    外兌換等語，另參以被告丑○○於偵查中能供述具體之交易
    金額，本院認此部分應以被告丑○○所供之兌率為可採，惟
    此並不影響甲○○其餘關於與被告丑○○交易偽鈔供述之真
    實性。另被告丑○○於本院審理時對於此部分之事實坦稱有
    販賣千元偽鈔給甲○○，但另稱甲○○是拿一萬元來交換五
    萬元之偽鈔，本院以被告丑○○於偵查所述距離案發時間甚
    短，印象自較94年12月15日審理時為清晰，自應以被告丑○○於偵查所述之販賣偽鈔數量為可採，其此部份犯行足以認
    定。
  五上開事實欄貳、一、(三)所示犯行，訊之被告丑○○對於上開
    時地交付偽鈔之事實固坦白承認，然辯稱：當時是甲○○、
    辛○○及另一位男子一起來餐廳吃飯，後來伊和甲○○在餐
    廳外面交易，伊將偽鈔拿給甲○○，甲○○將價款拿給伊云
    云，被告辛○○、丙○○則均否認有此部分犯行，被告辛○○辯稱：伊並未經由丙○○、甲○○之介紹向丑○○購買偽
    鈔，當天伊只是搭便車，伊看到甲○○將錢交給阿宏，阿宏
    拿錢給甲○○，伊不知道他們在作什麼，也沒有拿到偽鈔云
    云，被告丙○○則辯稱：伊並未介紹辛○○向丑○○購買偽
    鈔，甲○○給的一千元，伊不知道是偽鈔云云。惟查：
  (一)被告辛○○有向丑○○以一比五之兌率購買偽鈔之行為，此
    業據：(1)同案被告丑○○於92年1月28日警詢時供稱：昨 27
    日在台中市○○路四段肯德基後之嘉義火雞肉飯內，甲○○
    （經當場指認）及丙○○（經當場指認）的舅舅（年約五十
    歲）一同前來，伊以一比五之兌率販賣偽鈔，計偽造新台幣
    成品面額一仟元共二十五張，面額五佰元共五十張，伊親手
    交給丙○○的舅舅並向他收取新台幣一萬元的現金，而甲○○是介紹（仲介）性質等語（見偵字第535號卷第49頁反面-
    第50頁正面）；又於92年1月28日檢察官偵訊時供稱（ 原審
    譯文）：「（你在警局所講的都是實話嗎？）是」、「（甲○○有介紹人向你購買嗎？）有，昨天有帶人來」、「（成
    本是一比幾？）一比五」、「（第二次也就是昨天，共拿多
    少？）一萬元」、「（一萬元換多少？）換五萬元。五百元
    一半、一千元一半」（見原審卷(二)第282頁）； 復於原審92
    年1月28 日羈押訊問時供稱：（警、偵訊所言實在？）實在
    」（見聲羈字第20號卷第13頁正面）。(2)同案被告甲○○於
    92年1月28 日警詢時亦供稱：「我於仲介丙○○舅舅向丑○○購買假鈔時，他舅舅有拿五千元假鈔做為酬勞」、「丙○○身上查扣一千元偽鈔，該偽鈔是因他帶他舅舅向丑○○購
    買偽鈔時，丙○○舅舅給我五千元酬勞，我再給丙○○一千
    元偽鈔作為謝謝」（見偵字第535號卷第47頁）；又於92年1
    月28日檢察官訊問時供稱（原審譯文）：「（你在警察局筆
    錄所講的都確實嗎？）確實」、「（是你約丑○○出來的嗎
    ？）是」、「（是你通知丑○○帶偽鈔出來的嗎？是你聯絡
    的是不是？）是」、「（然後進行交易嘛，第一次是中投，
    第二次在哪裡？是肯德基？你說還有一次？那是什麼地方？
    ）沒有，只有兩次而已」等語（見原審卷(二)第273-274頁 ）
    ，及於92年3月13日偵查時除當庭指認在場之辛○○即為其
    於警詢時所稱丙○○之舅舅外，另稱：「（辛○○總共向丑
    ○○購買多少偽鈔？）一萬元現金，其中五千元現金購買25
    張千元偽鈔，另五千元現金購買50張伍佰元之偽鈔，是以一
    比五的比例交易」（見偵字第836號卷第77頁正面 ）；復於
    92年1月28 日原審羈押訊問時供稱：「（〈提示警訊筆錄〉
    你有無本於自由意識陳述？）都是自由意志陳述˙˙˙」、
    「（檢察官訊問時陳述？）都沒有問題」（見聲羈字第20號
    卷第14頁反面）；暨於原審92年10月23日準備程序時供稱：
    「（你的警訊筆錄是否出於本意？）是，沒有意見」等語（
    見原審卷(二)第55頁）。(3)被告丙○○92年1月28 日警詢時供
    稱：「我舅舅辛○○大約在昨（二十七）日下午兩點多時打
    我0000000000號之行動電話，表示要購買偽造之
    新台幣，因當時甲○○與我同一部車，我便將電話交給甲○○與他自行交談（以下之《內容為購買新台幣事情，因當時
    我正在開車，內容我不是很瞭解，只知道是甲○○要向楊仔
    （經當場指認為丑○○）購買》，因勘驗時聽不清晰，為免
    爭議，茲不引用，見本院上訴審卷(二)第78頁）」、「我舅舅
    辛○○以新台幣壹萬元購得偽造新台幣伍萬元」（見偵字第
    535號卷第58頁正面 ）各等語甚詳，渠等供述均相吻合，足
    堪採信。
  (二)被告丙○○於警詢時供稱「（本組在你身上搜得之千元偽鈔
    是甲○○何時交給你，預備作何用途）《以下為勘驗內容，
    見本院上訴審卷(二)第79頁》辦完事情之後，我開車要載他回
    去，他拿給我的」等語（見偵字第535號卷第58頁正面）。
    另同案被告甲○○於92年3月13日檢察官訊問時又稱：「（
    辛○○與丑○○交易時，何人在場？）我和丑○○、辛○○
    三人在場」、「（你與辛○○如何認識的？）是丙○○介紹
    的」、「（丙○○身上的偽鈔何人交給他的？）我交給他一
    張」、「（你與辛○○如何接洽？）辛○○打電話給丙○○
    ，詳細內容我不知，後來丙○○在同日下午當場告訴我說他
    舅舅要購買偽鈔，細節見面再談，然後辛○○在下午2點多
    至草屯找我見面，就告訴我說他要買偽鈔，然後我就載他去
    台中我再打手機給丑○○，告訴他要購買現金一萬元的偽鈔
    ，雙方交易完成後，辛○○拿了一千元偽鈔三張、伍佰元四
    張給我當報酬」等語（見偵字第836號卷第76、77頁 ）；而
    經檢察官訊問被告丙○○：「對被告甲○○所言有何意見」
    時，丙○○僅稱：「我不認識丑○○」，並未當場表示甲○○所言不實，復又稱：「（對於幫助辛○○購買偽鈔是否坦
    承？）因為甲○○曾告訴我他有辦法拿到偽鈔」等語；此外
    ，並有由被告甲○○、丙○○處扣押之千元偽鈔可資佐證。
    足認被告丙○○、甲○○確有共同介紹被告辛○○向被告丑
    ○○購買偽鈔之行為，甲○○與丙○○並因此而獲得酬勞。
  (三)又依丙○○上開警詢中之供述，該偽鈔既於其協助辛○○購
    得偽鈔後，立即由甲○○於車內交付，丙○○對甲○○交付
    之千元紙鈔之舉，屬分享仲介購買偽鈔之利益，若無認識，
    顯與常情相違，所辯不知收受為偽鈔，亦屬卸責之詞。又被
    告丙○○將該紙鈔隨身攜帶，益徵被告丙○○顯欲供行使之
    用。是被告丙○○之犯行，亦堪以認定。另甲○○於本院審
    理時證稱丙○○不知其所交付之一千元是偽鈔云云，依上所
    述，亦係迴護被告丙○○之詞，同不足採信。
  (四)被告辛○○、丙○○之辯護人聲請詰問證人即共同被告甲○○，甲○○雖稱：當時購買偽鈔時有丑○○、辛○○、「阿
    宏」及伊在場，是「阿宏」要買偽鈔，從丑○○那裡買到之
    偽鈔是交給「阿宏」，買偽鈔的錢也是「阿宏」從皮夾拿出
    來的，買偽鈔並未透過丙○○與伊聯繫， 92年1月28日警、
    偵訊時未提到「阿宏」是因為不知道「阿宏」的家，伊所得
    之報酬，是在車上時，「阿宏」叫辛○○直接從偽鈔拿給伊
    的，所以才在警、偵訊時說辛○○交偽鈔給伊等語（見本院
    更一審卷(二)第86-88頁 ）。然證人甲○○僅因不知「阿宏」
    住處，遂於警詢、偵查時隻字未提及「阿宏」，已與常理有
    違，且即便如此，亦不需將未參與犯罪之被告丙○○拖下水
    ，況被告丙○○確有本案犯行，已詳如前述，證人甲○○所
    證核係迴護被告辛○○、丙○○之詞，並不足採信。另證人
    丑○○於辯護人詰問時證稱：偽鈔交易是直接與甲○○交易
    ，警詢筆錄伊只有大概看一下就簽名（見本院更一審卷(二)第
    219-220頁 ）。然丑○○除於警詢時為前述之供述外，其於
    偵查時所述：（原審譯文）：「（你在警局所講的都是實話
    嗎？）是」、「（甲○○有介紹人向你購買嗎？）有，昨天
    有帶人來」、「（成本是一比幾？）一比五」、「（第二次
    也就是昨天，共拿多少？）一萬元」、「（一萬元換多少？
    ）換五萬元。五百元一半、一千元一半」（見原審卷(二)第28
    2頁 ），亦至為明確，足見其於本院所述，係有意迴護被告
    辛○○、丙○○，亦非可採。至被告辛○○之辯護人聲請詰
    問證人即共同被告丙○○，證人丙○○證稱：九十二年一月
    二十七日下午，伊並未與辛○○通過電話，其在偵字 第836
    號卷第77頁背面所說：「（對於幫助辛○○購買偽鈔是否坦
    承？）因為甲○○曾告訴我他有辦法拿到偽鈔」等語，是因
    檢察官質問伊何以要翻口供，伊因有毒品前科怕被收押，所
    以才按照警詢筆錄來陳述（見本院更一審卷(二)第224頁 ）。
    然細查被告丙○○於92年1月28 日所製作之警詢筆錄並無諸
    如「因為甲○○曾告訴我他有辦法拿到偽鈔」之內容，且被
    告丙○○於檢察官偵訊時亦未供述類如偵字第 535號卷第58
    頁正面第一行至第八行之內容，是其上開所證顯與客觀證據
    不合，應係迴護被告辛○○並為自己辯解之詞，亦不足採。
  六上開事實欄貳、一、(四)所示犯行部分：
    此部分事實業據被告丑○○於本院準備程序及本院審理時坦
    認不諱（見本院卷(一)第129頁、94年12月15日審理筆錄），
    且共犯劉金蒼為警查獲時復被查扣有附表一編號五之千元偽
    鈔（共十二張，其中五張取自丑○○），足認其自白與事實
    相符。
  七上開事實欄貳、二、(二)部分：
    此部分之事實業據被告丑○○於警詢、偵查時（偵字第1108
    號卷第15、16頁、37-39頁；偵字第1307號卷第16-18頁）供
    承不諱，被告丑○○於本院準備程序及94年12月15審理時亦
    坦稱有其事，並經同案被告呂盈曄於警詢、偵查時證述屬實
    （偵字第1307號卷第29、46、47頁），復有扣押物品目錄表
    一份、現場及扣押物品照片六張在卷（偵字第1108號卷第25
    至29-2頁），且有附表三編號一至五、編號七至十七、編號
    二十一至編號二十三、編號二十九、三十、編號三十二至三
    十四所示之物扣押可證，被告丑○○此部分之事證亦臻明確
    。
  八上開事實欄貳、三部分：
    訊據被告辰○○所就此部分雖不否認在其居住處所查獲偽鈔
    成品、半成品及偽造之工具，惟辯稱該物品係綽號阿水之劉
    金蒼所有之物云云。惟查證人寅○○於警詢時已證稱：伊被
    查扣之千元偽鈔兩張是辰○○給伊的等語屬實（見併案之偵
    字第2119號卷第86頁），並有附表四所示之物扣押可證。被
    告辰○○於警詢時雖稱五月十二日被查扣之物品是阿水與其
    協調要在其住處製造偽鈔，其同意阿水在其住處製造，故阿
    水於五月十日將今日警方查扣之物品帶到其住處（見併案之
    偵字第2119號卷第5頁反面 ）。然若依被告辰○○所稱，阿
    水將五月十二日所查扣之物品帶到辰○○住處，目的是要製
    造偽鈔，則何以在辰○○住處被查扣有面額五百元偽鈔成品
    四十張、一千元偽鈔成品四百四十五張？且依被告警詢所述
    ，在其車上所查扣之物品是其於五月十一日要去台北時，放
    於車子後座腳踏板上，阿水既然要借用辰○○住處製造偽鈔
    ，辰○○何以反於要去台北時，將面額五百元偽鈔半成品二
    百二十八張及一千元偽鈔半成品六百零四張放在前開車輛後
    座腳踏板處？且該等物品若係阿水之物，被告辰○○何以擅
    自作主交付千元偽鈔二張給寅○○？在在俱見被告辰○○所
    辯實自相矛盾，其所辯實不足採，被告辰○○此部分犯行足
    以認定。
  九綜上所述，本件事證明確，被告等犯行均足以認定，所辯均
    係事後卸責之詞，不足採信。被告辰○○所聲請傳喚之證人
    戊○○、寅○○，被告丑○○所聲請傳喚之證人子○○、丁○○，經本院傳拘無著，自屬無從進行詰問，惟本案事證已
    臻明確，本院認無待該四名證人到庭始終結本案之必要。被
    告等犯行堪以認定，均應依法論科。末按：現行刑事訴訟法
    第一百五十九條等相關證據能力之修正條文，係於九十二年
    二月六日經總統公佈，並於九十二年九月一日施行，依刑事
    訴訟法施行法第七條之三但書：「修正刑事訴訟法施行前已
    依法定程序進行之訴訟程序，其效力不受影響」規定，如被
    告以外之人於該條文施行前已依當時之法定程序陳述，其陳
    述自具有證據能力，不受九十二年九月一日始施行之修正後
    刑事訴訟法之影響（最高法院九十三年度台上字第四一三七
    號、九十三年度台上字第六一一○號刑事判決意旨參照）。
    本案所引述上開被告以外之人之供述，若其供述係於九十二
    年九月一日前作成者，既均係依陳述當時之法定程序為之，
    該等陳述應仍有證據能力，自不受九十二年九月一日始施行
    之修正後刑事訴訟法之影響；另寅○○經本院傳拘無著，其
    於警詢之陳述，有附表四編號十之千元偽鈔二張扣押可佐，
    且警方亦在被告辰○○斗南住處查扣有大量之千元偽鈔，堪
    信證人寅○○之陳述具有可信之特別情況，且為證明犯罪事
    實存否所必要，依法得為證據，具有證據能力。
貳、論罪科刑部份：
  一按臺灣銀行發行之新臺幣，自中央銀行委託代理發行之日起
    ，如有偽造之行為，亦應依妨害國幣懲治條例論科（參照司
    法院大法官會議釋字第九十九號解釋）。中央銀行於民國五
    十年七月一日在臺灣復業後，即已委託臺灣銀行發行新臺幣
    ，依前開說明，新臺幣已具國幣功能。
  二次按收集通用紙幣與交付於人，雖係兩種行為，然在法律上
    既均以意圖供行使之用為要件，則行為人於意圖行使而收集
    後，復已交復於人，則其收集行為，已為交付行為所吸收，
    應論以交付之罪（最高法院24年上字第1281號判例參照。另
    最高法院27年上字第1488號、27年上字第2512號、29年上字
    第609 號判例，亦均認收集行為與交付行為有吸收關係，但
    依當時之特別法，收集之刑責較重，因認收集行為吸收交付
    行為）。次按：「意圖供行使之用而收集偽造銀行券之罪，
    其收集二字，本含有反覆為同一行為之意義，被告甲先後收
    集偽券，交與乙、丙販賣，其收集行為並無連續犯之可言，
    原判決竟以連續犯論罪，顯屬錯誤」（最高法院29年上字第
    2155號判例意旨參照），此實務上之法律見解合併先予敘明
    。
  三被告丑○○、辰○○部分：
    (一)核被告丑○○就上開事實欄貳、一、(一)部分，所為係犯妨
      害國幣懲治條例第三條第一項之意圖供行使之用而偽造幣
      券罪、刑法第一百九十六條第一項之意圖供行使之用而收
      集偽造通用紙幣罪、意圖供行使之用而交付偽造通用紙幣
      罪。(2)就上開事實欄貳、一、(二)(三)(四)部分，所為均係犯刑
      法第一百九十六條第一項之意圖供行使之用而交付偽造通
      用紙幣罪。(3)就上開事實欄貳、二、(二)部分，所為係犯妨
      害國幣懲治條例第三條第一項之意圖供行使之用而偽造幣
      券既遂罪、同法第三項、第一項意圖供行使之用而偽造幣
      券罪未遂罪、刑法第一百九十六條第一項意圖供行使之用
      而交付偽造通用紙幣既遂罪、刑法第一百九十六條第三項
      、第一項意圖供行使之用交付偽造通用紙幣未遂罪。被告
      丑○○多次意圖供行使之用而收集偽造通用紙幣，依上說
      明，自無連續犯可言。而被告丑○○意圖供行使之用而收
      集偽造之通用紙幣後，復已交付於人，則其收集行為，已
      為交付行為所吸收，應僅論以交付之罪。被告丑○○意圖
      供行使之用而交付偽造通用紙幣之低度行為（被告多次交
      付行為，基於概括犯意反覆為之而犯相同罪名之罪，為連
      續犯），復為意圖供行使之用而偽造幣券罪之高度行為所
      吸收，不另論罪。被告丑○○多次意圖供行使之用而偽造
      幣券之行為，時間緊接，手段相同，顯係基於概括犯意反
      覆為之，應依連續犯規定論以妨害國幣懲治條例第三條第
      一項之既遂一罪，及就法定刑中除無期徒刑部分依法不得
      加重其刑外，餘加重之。
    (二)核被告辰○○就就：(1)上開事實欄貳、一、(一)部分，所為
      係犯妨害國幣懲治條例第三條第一項之意圖供行使之用而
      偽造幣券罪、刑法第一百九十六條第一項之意圖供行使之
      用而收集偽造通用紙幣罪、意圖供行使之用而交付偽造通
      用紙幣罪。(2)就上開事實欄貳、三部分，所為係犯妨害國
      幣懲治條例第三條第一項之意圖供行使之用而偽造幣券既
      遂罪、同法第三項、第一項意圖供行使之用而偽造幣券罪
      未遂罪、刑法第一百九十六條第一項意圖供行使之用而交
      付偽造通用紙幣罪。被告辰○○意圖供行使之用而收集偽
      造之通用紙幣後，復已交付於人，則其收集行為，已為交
      付行為所吸收，應僅論以交付之罪。被告辰○○意圖供行
      使之用而交付偽造通用紙幣之低度行為（被告多次交付行
      為，基於概括犯意反覆為之而犯相同罪名之罪，為連續犯
      ），復為意圖供行使之用而偽造幣券罪之高度行為所吸收
      ，不另論罪。被告辰○○多次意圖供行使之用而偽造幣券
      之行為，時間緊接，手段相同，顯係基於概括犯意反覆為
      之，應依連續犯規定論以妨害國幣懲治條例第三條第一項
      之既遂一罪，及就法定刑中除無期徒刑部分依法不得加重
      其刑外，餘加重之。被告丑○○於九十一年十一月間交付
      千元偽鈔成品三萬元給被告辰○○部分，此部分雖未據起
      訴，惟與經起訴部分間有實質上一罪關係，為起訴效力所
      及，本院自得併予審判。另被告辰○○所犯事實欄貳、三
      部分，雖未經起訴，因與起訴之事實有連續犯裁判上一罪
      之關係，為起訴效力所及，本院自得併予審判。
    (三)被告丑○○、辰○○二人，就被告丑○○於九十二年一月
      二十日，交付偽造之通用紙幣半成品二十一萬八千元（千
      元偽造半成品92張，餘均為五百元偽鈔半成品）予辰○○
      ，並由丑○○交付偽造偽鈔之工具一批予辰○○，供其製
      造偽鈔之用，辰○○收受後，即自該日起，迄九十二年一
      月二十七日止，在上開處所，以偽造偽鈔之工具，將丑○○所交付之偽鈔半成品，加工為一千元通用紙幣九十二張
      、五百元通用紙幣二百五十二張之意圖供行使之用而偽造
      幣券之行為，有犯意之聯絡及行為之分擔，均為共同正犯
      。
    (四)原審認被告丑○○、辰○○犯罪事證明確，予以論罪科刑
      ，固非無見，惟被告丑○○與辰○○就部分偽造幣券行為
      有共犯關係，原判決於被告丑○○、辰○○之判決主文未
      論「共同」，事實亦未記載，理由復未敘明共同正犯，已
      有未洽。又原判決對被告辰○○所犯事實欄貳、三部分未
      及併案辦理，亦有未當。被告丑○○否認部分偽造幣券之
      行為，被告辰○○否認有偽造幣券之行為，及檢察官對被
      告丑○○上訴，請求從重量刑，而均指摘原判決不當，為
      無理由；至檢察官上訴意旨請求對被告辰○○從重量刑部
      分，因被告辰○○另有併案審理之犯行，檢察官對被告辰
      ○○之上訴為有理由。原判決就此部分既有可議之處，自
      屬無可維持，應由本院將原判決關於丑○○意圖供行使之
      用偽造幣券罪及定執行刑部分，及辰○○意圖供行使之用
      而偽造幣券罪部分撤銷改判。爰審酌被告丑○○、辰○○
      之素行，仍不知悔改，均明知製造偽鈔影響金融秩序，仍
      意圖不勞而獲，製造偽鈔，被告丑○○、辰○○二人甚而
      於第一次製造偽鈔案件為警查獲後，猶不知警醒，更持續
      在外製作偽鈔，無視於法律規範，犯行重大，暨被告辰○○犯罪後否認犯行，被告丑○○否認部分犯行之態度等一
      切情狀，分別量處如主文第二項、第三項所示之刑，以示
      懲儆。
    (五)沒收部分，分述如下：
      (1)按犯意圖供行使之用，而偽造幣券罪者，其偽造之幣券
       ，不問屬於犯人與否，固應依妨害國幣懲治條例第六條
        之規定宣告沒收，但所謂偽造之幣券，以客觀上已達於
        足以使人誤認為真幣者為限；苟其尚未偽造完成而不具
        有幣券之外觀者，則不在得依上開規定諭知沒收之列，
        最高法院八十八年台上七八一二號判決可供參照。扣案
        如附表一編號十九至二十一、附表二編號一、三、附表
        三編號十至編號十三所示丑○○偽造之二千元、一千元
        、五百元、一百元通用紙幣成品；附表一編號九至十七
        、附表四編號一、二、十一、十二所示辰○○偽造之一
        千元、五百元通用紙幣、不問屬於犯人與否，均依妨害
        國幣懲治條例第六條之規定，宣告沒收。附表一編號十
        八、編號二十五至三十二、三六至四十、附表二編號二
        、附表三編號一至五、七至九、十四至十七、二十一至
        二十三、二十九、三十、三十二、三十三、三十四、附
        表四編號三至九、十三、十四號所示之物，均分別屬被
        告丑○○、辰○○所有供犯罪所用之物（其中附表一編
        號十八、編號二十五至三十二、三六至四十係被告丑○○所有供與被告辰○○共同犯罪所用之物），爰依刑法
        第三十八條第一項第二款之規定，均併予宣告沒收。
      (2)附表一編號三庚○○交付時為警查獲之真鈔三千元，為
        被告辰○○犯罪所得之物，爰依刑法第三十八條第一項
        第三款規定宣告沒收。
      (3)附表一編號一、二所示事務機、影印紙、編號二十二至
        二十四丑○○所有之真鈔（合計一萬九千一百元），附
        表三編號十八、十九、所示行動電話、ｓｉｍ卡、附表
        三編號二十所示假髮、附表三編號二十六至二十八、編
        號三十五號施用毒品之器具，均與被告等之偽造幣券犯
        罪行無關，另附表三編號六、三十一係李忠政所有之物
        ，附表四編號十係被告寅○○所有被查獲之千元偽鈔，
        爰均不得沒收或不在本案為沒收之諭知。
    (六)被告丑○○於九十二年一月二十日，交付偽造之通用紙幣
      半成品二十一萬八千元（千元偽鈔造半成品 92張，餘252
      張均為五百元偽鈔半成品）給辰○○，並將之加工偽造成
      一千元偽造通用紙幣九十二張、五百元偽造通用紙幣共二
      百五十二張，已如前述。公訴意旨認丑○○販賣偽造之一
      千元、五百元紙鈔半成品共三十萬元給辰○○，並交付偽
      造偽鈔之工具一批給辰○○，供其製造偽鈔之用。關於超
      過本院所認定金額部分，並無其他積極明確之證據為佐，
      均見前述，惟公訴意旨認被告等此部分與經起訴之犯行間
      有裁判上一罪或實質上一罪關係，爰不另為無罪之諭知，
      附予敘明。
  四被告庚○○、辛○○、丙○○部分：
    (一)上開事實欄貳、一、(一)部分，被告庚○○所犯，係刑法第
      一百九十六條第一項之意圖供行使之用而收集偽造通用紙
      幣罪及行使偽造通用紙幣罪。被告庚○○先後多次行使偽
      造通用紙幣之行為，係基於概括犯意反覆為之，而犯相同
      罪名之罪，為連續犯，應依刑法第五十六條各以一罪論並
      加重其刑。又收集行為常為行使前之階段行為，收集後而
      予行使，收集行為應為行使行為所吸收，從而，被告庚○○上開意圖供行使之用，而收集偽造通用紙幣之低度行為
      ，應為行使之高度行為所吸收，不另論罪；而其二次意圖
      供行使之用而收集偽造通用紙幣，依上說明，自無連續犯
      可言。又按行使偽造通用紙幣，本含有詐欺性質，茍其行
      使之偽幣，在形式上與真幣相同，足以使一般人認為真幣
      而矇混使用者，即屬行使偽造紙幣而不應以詐欺罪論擬，
      併為敘明（最高法院二十九年度上字第一六四八號判例可
      資參照）。
    (二)上開事實欄貳、一、(三)部分，被告丙○○所犯，係刑法第
      三十條第一項、第一百九十六條第一項之幫助意圖供行使
      之用而收集偽造通用紙幣罪、意圖供行使之用而收集偽造
      通用紙幣罪。按單獨犯、共犯（包括教唆犯、幫助犯），
      如行為人係基於概括之犯意，連續數行為而犯同一罪名者
      ，當得成立連續犯。被告丙○○所犯上開二罪，係基於概
      括犯意反覆為之，而犯構成要件相同之罪，為連續犯，應
      論以刑法第一百九十六條第一項意圖供行使之用而收集偽
      造通用紙幣一罪，及加重其刑。
    (三)上開事實欄貳、一、(三)部分，被告辛○○所犯，係刑法第
      一百九十六條第一項之意圖供行使之用而收集偽造通用紙
      幣罪、意圖供行使之用而交付偽造通用紙幣罪。被告辛○○意圖供行使之用而收集偽造之通用紙幣後，復已交付於
      人，則其收集行為，已為交付行為所吸收，應僅論以交付
      之罪。
    (四)被告庚○○曾於八十八年間及八十九年間，分別因違反毒
      品危害防制條例案件，經台灣南投地方法院各判處有期徒
      刑四月、九月確定，於九十一年二月二十日縮短刑期執行
      完畢；被告丙○○曾有違反麻醉藥品管理條例、肅清煙毒
      條例及偽造文書等前科，其於九十一年間因偽造文書案件
      ，經台灣南投地方法院判處有期徒刑六月確定，於九十一
      年八月二十二日執行完畢；被告辛○○曾於九十一年間，
      因偽造文書案件，經台灣台中地方法院判處有期徒刑三月
      確定，並於九十一年十月九日執行完畢之事實，有台灣高
      等法院被告前案紀錄表在卷可按。被告庚○○、丙○○、
      辛○○於有期徒刑執行完畢後五年內，再犯本件有期徒刑
      以上之刑之罪，為累犯，應均依刑法第四十七條規定加重
      其等之刑，丙○○、庚○○部分並遞加之。
    (五)按「犯罪之情狀顯可憫恕，認科以最低度刑仍嫌過重者，
      得酌量減輕其刑」，刑法第五十九條定有明文。而「刑法
      第五十九條所定減輕其刑，以宣告法定最低度之刑猶嫌過
      重者，始有其適用」（最高法院61年台上字第1781號判例
      意旨參照）。查，本件被告丙○○幫助辛○○向丑○○購
      買偽鈔，嗣後由甲○○交付一張千元偽鈔作為報酬，該千
      元偽鈔尚未使用，被告丙○○即被警查獲，若仍對被告丙○○科以依連續犯加重後之意圖供行使之用而收集偽造通
      用紙幣罪之最低刑度，實屬情輕而法重，在客觀上足以引
      起一般人普遍之同情，爰依刑法第五十九條規定酌減其刑
      。上開被告丙○○有加重、減輕之事由，依法應先加重後
      減輕之。
    (六)原審認被告庚○○、辛○○、丙○○犯罪事證明確，予以
      論罪科刑，固非無見。惟庚○○係分別於九十二年一月二
      十一日、同月二十三日，向被告辰○○各購買偽造之五百
      元通用紙幣七張、十四張，原判決認定被告庚○○係於九
      十二年一月二十一日一次向被告辰○○購買二十一張之偽
      造五百元通用紙幣，尚有未合。又原判決認被告丙○○所
      犯之幫助意圖供行使之用而收集偽造通用紙幣罪、意圖供
      行使之用而收集偽造通用紙幣罪二罪，被告辛○○所犯之
      意圖供行使之用而收集偽造通用紙幣罪、意圖供行使之用
      而交付偽造通用紙幣二罪，各有方法結果之牽連犯關係，
      應依刑法第五十五條規定，從一重處斷，所持法律見解，
      尚有未洽。檢察官上訴請求從重量刑，被告庚○○、辛○○、丙○○三人上訴意旨均否認犯罪，指摘原判決不當，
      雖均無理由，惟原判決關於被告庚○○、辛○○、丙○○
      部分既有上述可議之處，即屬無可維持，自應由本院將原
      判決此部分撤銷改判。爰審酌被告庚○○、丙○○、辛○○，有事實欄壹所示之素行，仍不知悔改，意圖不勞而獲
      ，收集偽鈔，庚○○並加以行使，及被告庚○○、丙○○
      、辛○○渠等收集偽鈔之次數、數量，暨犯罪後否認犯行
      之態度等一切情狀，分別量處如主文第四至六項所示之刑
      ，以示懲儆。扣案如附表一編號四丙○○持有偽造之一千
      元通用紙幣，應依刑法第二百條宣告沒收。
參、台灣雲林地方法院檢察署93年度偵字第2119、2370號其中部
    分併案意旨尚敘及被告辰○○製造偽鈔完成後通知寅○○駕
    駛2Q-9759號車輛搭載之，並旋將數量不詳之偽鈔紙幣以不
    詳比例轉售給不詳之人而行使之，獲取不詳之利益等語。併
    案意旨此部分所認純就同案查獲之丁○○所稱寅○○係辰○○之司機，且當日在車上有查扣偽鈔半成品，而予推認。訊
    據被告辰○○否認有此部分犯行，且寅○○於警詢、偵查時
    亦未承認有此行為，而在2Q-9759號車輛內後座腳踏板處所
    查扣者為面額五百元偽鈔半成品二百二十八張及一千元偽鈔
    半成品六百零四張，並非偽鈔成品，是併案意旨上開所認尚
    嫌無據。此部分本院尚屬無從併案審理，應退回原檢察署另
    為處理，併予敘明。
據上論結，應依刑事訴訟法第三百六十九條第一項前段、第三百
六十四條、第二百九十九條第一項前段，妨害國幣懲治條例第三
條第一項、第六條，刑法第十一條前段、第二十八條、第五十六
條、第一百九十六條第一項、第四十七條、第三十八條第一項第
二款、第三款、第五十九條、罰金罰鍰提高標準條例第一條前段
，判決如主文。
本案經檢察官壬○○到庭執行職務。
中　　華　　民　　國　　94　　年　　12　　月　　29　　日
              刑事第四庭  審判長法　官　洪　耀　宗
                                法　官　劉　登　俊
                                法　官　江　德　千
上列正本證明與原本無異。
如不服本判決應於收受送達後十日內向本院提出上訴書狀，其未
敘述上訴之理由者並得於提起上訴後十日內向本院補提理由書（
均須按他造當事人之人數附繕本）。
                                書記官　吳　麗　琴
中　　華　　民　　國　　94　　年　　12　　月　　30　　日
【附錄論罪科刑法條】
妨害國幣懲治條例第三條：
意圖供行使之用，而偽造、變造幣券者，處無期徒刑或五年以上
有期徒刑，得併科五千元以下罰金。
犯前項之罪，因而擾亂金融，情節重大者，處死刑。
第一項之未遂犯罰之。
刑法第一百九十六條第一項：
行使偽造、變造之通用貨幣、紙幣、銀行券，或意圖供行使之用
而收集或交付於人者，處三年以上十年以下有期徒刑，得併科五
千元以下罰金。
附表一：
┌───┬───────────┬───────┬─────┬─────┐
│編  號│     扣 押 物 品      │   數   量    │  所有人  │   備註   │
├───┼───────────┼───────┼─────┼─────┤
│一    │hp psc750影印機       │一部          │辰○○    │NO.33     │
├───┼───────────┼───────┼─────┼─────┤
│二    │hp office辦公用紙     │一疊（五百張）│辰○○    │NO.34     │
├───┼───────────┼───────┼─────┼─────┤
│三    │新台幣一千元          │三張          │辰○○    │NO.35     │
├───┼───────────┼───────┼─────┼─────┤
│四    │偽造新台幣一千元      │一張          │丙○○    │NO.36     │
├───┼───────────┼───────┼─────┼─────┤
│五    │偽造新台幣一千元      │十二張        │劉金蒼    │NO.37     │
├───┼───────────┼───────┼─────┼─────┤
│六    │偽造新台幣五百元      │十一張        │劉金蒼    │NO.38     │
├───┼───────────┼───────┼─────┼─────┤
│七    │偽造新台幣一百元      │一張          │劉金蒼    │NO.39     │
├───┼───────────┼───────┼─────┼─────┤
│八    │武士刀                │一把          │辰○○    │NO.40     │
├───┼───────────┼───────┼─────┼─────┤
│九    │偽造新台幣一千元      │二十張        │辰○○    │NO.17     │
├───┼───────────┼───────┼─────┼─────┤
│十    │偽造新台幣五百元      │一百張        │辰○○    │NO.18     │
├───┼───────────┼───────┼─────┼─────┤
│十一  │偽造新台幣一千元      │六十張        │辰○○    │NO.19     │
├───┼───────────┼───────┼─────┼─────┤
│十二  │偽造新台幣五百元      │一百張        │辰○○    │NO.20     │
├───┼───────────┼───────┼─────┼─────┤
│十三  │偽造新台幣五百元      │三十張        │辰○○    │NO.21     │
├───┼───────────┼───────┼─────┼─────┤
│十四  │偽造新台幣一千元      │三十二張      │辰○○    │NO.22     │
├───┼───────────┼───────┼─────┼─────┤
│十五  │偽造新台幣一千元      │七張          │辰○○    │NO.23     │
├───┼───────────┼───────┼─────┼─────┤
│十六  │偽造新台幣一千元      │三張          │辰○○    │NO.24     │
├───┼───────────┼───────┼─────┼─────┤
│十七  │偽造新台幣五百元      │一張          │辰○○    │NO.25     │
├───┼───────────┼───────┼─────┼─────┤
│十八  │偽造一千元防偽線      │一百三十三條  │丑○○    │NO.26     │
├───┼───────────┼───────┼─────┼─────┤
│十九  │偽造新台幣一千元      │七張          │丑○○    │NO.27     │
├───┼───────────┼───────┼─────┼─────┤
│二十  │偽造新台幣五百元      │四張          │丑○○    │NO.28     │
├───┼───────────┼───────┼─────┼─────┤
│二十一│偽造新台幣一百元      │一張          │丑○○    │NO.29     │
├───┼───────────┼───────┼─────┼─────┤
│二十二│新台幣一千元          │十四張        │丑○○    │NO.30     │
├───┼───────────┼───────┼─────┼─────┤
│二十三│新台幣五百元          │五張          │丑○○    │NO.31     │
├───┼───────────┼───────┼─────┼─────┤
│二十四│新台幣一百元          │二十六張      │丑○○    │NO.32     │
├───┼───────────┼───────┼─────┼─────┤
│二十五│偽造一千元券浮水印    │一枚          │丑○○    │NO.09     │
├───┼───────────┼───────┼─────┼─────┤
│二十六│畫筆                  │一支          │丑○○    │NO.10     │
├───┼───────────┼───────┼─────┼─────┤
│二十七│偽鈔用調劑            │一瓶          │丑○○    │NO.11     │
├───┼───────────┼───────┼─────┼─────┤
│二十八│指甲油                │一瓶          │丑○○    │NO.12     │
├───┼───────────┼───────┼─────┼─────┤
│二十九│偽造浮水印連續章      │一枚          │丑○○    │NO.13     │
├───┼───────────┼───────┼─────┼─────┤
│三十  │瞬間膠                │一瓶          │丑○○    │NO.14     │
├───┼───────────┼───────┼─────┼─────┤
│三十一│白色顏料              │一瓶          │丑○○    │NO.15     │
├───┼───────────┼───────┼─────┼─────┤
│三十二│金黃色顏料            │一瓶          │丑○○    │NO.16     │
├───┼───────────┼───────┼─────┼─────┤
│三十三│偽造新台幣一千元      │五張          │甲○○    │NO.01     │
├───┼───────────┼───────┼─────┼─────┤
│三十四│偽造乙○○身分證      │一張          │甲○○    │NO.02     │
├───┼───────────┼───────┼─────┼─────┤
│三十五│偽造新台幣一千元      │一張          │甲○○    │NO.03     │
├───┼───────────┼───────┼─────┼─────┤
│三十六│偽造新台幣一千元條碼  │一張          │丑○○    │NO.04     │
├───┼───────────┼───────┼─────┼─────┤
│三十七│偽造浮水印            │一個          │丑○○    │NO.05     │
├───┼───────────┼───────┼─────┼─────┤
│三十八│偽造一千元大小印章    │四枚(大小各二)│丑○○    │NO.06     │
├───┼───────────┼───────┼─────┼─────┤
│三十九│湯匙                  │一支          │丑○○    │NO.07     │
├───┼───────────┼───────┼─────┼─────┤
│四十  │偽造一千及五百元鉛印  │一個          │丑○○    │NO.08     │
└───┴───────────┴───────┴─────┴─────┘
【(1)：編號三之物，係庚○○所交付先前購買偽鈔之款項，應屬
      辰○○所有。
  (2)編號十八、編號二十五至三十二、編號三十六至四十號所示
    之物，雖在被告辰○○處查獲，但該等製造偽鈔之工具係被
    告丑○○所交付，屬被告丑○○所有】。
附表二：
┌───┬───────────┬─────────┬─────────┐
│編  號│     扣 押 物 品      │      數   量     │     所有人       │
├───┼───────────┼─────────┼─────────┤
│一    │偽造新台幣千元券成品  │二十四張          │丑○○            │
├───┼───────────┼─────────┼─────────┤
│二    │偽造新台幣千元券半成品│七十四張          │丑○○            │
├───┼───────────┼─────────┼─────────┤
│三    │偽造新台幣五百元成品  │二十四張          │丑○○            │
└───┴───────────┴─────────┴─────────┘
附表三：
┌───┬───────────┬───────┬─────┬─────┐
│編  號│   扣  押  物  品     │   數    量   │  所有人  │  備  註  │
├───┼───────────┼───────┼─────┼─────┤
│一    │裁紙刀機              │一臺          │丑○○    │NO.01     │
├───┼───────────┼───────┼─────┼─────┤
│二    │hp彩色多功能事務機    │一臺          │丑○○    │NO.02     │
├───┼───────────┼───────┼─────┼─────┤
│三    │封口機                │一臺          │丑○○    │NO.03     │
├───┼───────────┼───────┼─────┼─────┤
│四    │Ｌ型尺                │一把          │丑○○    │NO.04     │
├───┼───────────┼───────┼─────┼─────┤
│五    │製造偽鈔用染料及藥水  │三十九瓶      │丑○○    │NO.05     │
├───┼───────────┼───────┼─────┼─────┤
│六    │行動電話手機          │二支          │李忠政    │NO.06     │
├───┼───────────┼───────┼─────┼─────┤
│七    │染料注射針筒          │六支          │丑○○    │NO.07     │
├───┼───────────┼───────┼─────┼─────┤
│八    │印製偽鈔用墨水夾      │二十一個      │丑○○    │NO.08     │
├───┼───────────┼───────┼─────┼─────┤
│九    │美工刀                │一把          │丑○○    │NO.09     │
├───┼───────────┼───────┼─────┼─────┤
│十    │偽造新台幣二千元券    │三張          │丑○○    │NO.10     │
├───┼───────────┼───────┼─────┼─────┤
│十一  │偽造新台幣一千元券    │一千零四十九張│丑○○    │NO.11     │
├───┼───────────┼───────┼─────┼─────┤
│十二  │偽造新台幣五百元券    │四百八十三張  │丑○○    │NO.12     │
├───┼───────────┼───────┼─────┼─────┤
│十三  │偽造新台幣一百元券    │三十五張      │丑○○    │NO.13     │
├───┼───────────┼───────┼─────┼─────┤
│十四  │偽造新台幣一千元半成品│一百二十四張  │丑○○    │NO.14     │
├───┼───────────┼───────┼─────┼─────┤
│十五  │偽造新台幣五百元半成品│二十二張      │丑○○    │NO.15     │
├───┼───────────┼───────┼─────┼─────┤
│十六  │偽造新台幣一千元之模板│一組(真鈔四張)│丑○○    │NO.16     │
├───┼───────────┼───────┼─────┼─────┤
│十七  │偽造新台幣五百元之模板│一組(真鈔四張)│丑○○    │NO.17     │
├───┼───────────┼───────┼─────┼─────┤
│十八  │行動電話手機          │二支          │丑○○    │NO.18     │
├───┼───────────┼───────┼─────┼─────┤
│十九  │行動電話ＳＩＭ卡      │三片          │丑○○    │NO.19     │
├───┼───────────┼───────┼─────┼─────┤
│二十  │假髮                  │一頂          │丑○○    │NO.20     │
├───┼───────────┼───────┼─────┼─────┤
│二十一│製造偽鈔用印章        │四十五枚      │丑○○    │NO.21     │
├───┼───────────┼───────┼─────┼─────┤
│二十二│製造偽鈔用工具        │三個          │丑○○    │NO.22     │
├───┼───────────┼───────┼─────┼─────┤
│二十三│紫光燈                │一臺          │丑○○    │NO.23     │
├───┼───────────┼───────┼─────┼─────┤
│二十四│偽造身分證            │二張          │丑○○    │NO.24     │
├───┼───────────┼───────┼─────┼─────┤
│二十五│偽造汽車駕駛執照      │一張          │李忠政    │NO.25     │
├───┼───────────┼───────┼─────┼─────┤
│二十六│分裝毒品塑膠鏟子      │三支          │丑○○    │NO.26     │
├───┼───────────┼───────┼─────┼─────┤
│二十七│安非他命吸食器        │一組          │丑○○    │NO.27     │
├───┼───────────┼───────┼─────┼─────┤
│二十八│玻璃球吸食器          │三個          │丑○○    │NO.28     │
├───┼───────────┼───────┼─────┼─────┤
│二十九│偽造辨識安全條        │一百一十二張  │丑○○    │NO.29     │
├───┼───────────┼───────┼─────┼─────┤
│三十  │影印紙                │一箱          │丑○○    │NO.30     │
├───┼───────────┼───────┼─────┼─────┤
│三十一│行動電話ＳＩＭ卡      │二片          │李忠政    │NO.31     │
├───┼───────────┼───────┼─────┼─────┤
│三十二│偽造國幣原料製程表    │一張          │丑○○    │NO.32     │
├───┼───────────┼───────┼─────┼─────┤
│三十三│郵寄偽鈔信封袋        │一封          │丑○○    │NO.33     │
├───┼───────────┼───────┼─────┼─────┤
│三十四│偽造偽鈔之不良品      │一袋          │丑○○    │NO.34     │
├───┼───────────┼───────┼─────┼─────┤
│三十五│摻有安非他命夾鏈袋    │二個          │丑○○    │NO.35     │
└───┴───────────┴───────┴─────┴─────┘
附表四：
┌───┬───────────┬───────┬─────┬─────┐
│編  號│  扣  押  物  品      │   數   量    │ 所 有 人 │  備  註  │
├───┼───────────┼───────┼─────┼─────┤
│一    │偽造新台幣千元券成品  │四四五張      │ 辰○○   │          │
├───┼───────────┼───────┼─────┼─────┤
│二    │偽造新台幣五百元券成品│四十張        │ 辰○○   │          │
├───┼───────────┼───────┼─────┼─────┤
│三    │偽造新台幣千元券半成品│六百零四張    │ 辰○○   │          │
├───┼───────────┼───────┼─────┼─────┤
│四    │偽造新台幣五百元券半成│二二八張      │ 辰○○   │          │
│      │品                    │              │          │          │
├───┼───────────┼───────┼─────┼─────┤
│五    │防偽線壓條            │十二支        │ 辰○○   │          │
├───┼───────────┼───────┼─────┼─────┤
│六    │數字印章              │三枚          │ 辰○○   │          │
├───┼───────────┼───────┼─────┼─────┤
│七    │驗鈔機                │一台          │ 辰○○   │          │
├───┼───────────┼───────┼─────┼─────┤
│八    │EPSON雷射印表機       │一台          │ 辰○○   │          │
├───┼───────────┼───────┼─────┼─────┤
│九    │偽鈔用紙              │二千五百張    │ 辰○○   │          │
├───┼───────────┼───────┼─────┼─────┤
│十    │偽造新台幣千元券成品  │二張          │ 寅○○   │          │
├───┼───────────┼───────┼─────┼─────┤
│十一  │偽造新台幣千元券成品  │四十六張      │ 辰○○   │          │
├───┼───────────┼───────┼─────┼─────┤
│十二  │偽造新台幣五百元券成品│十六張        │ 辰○○   │          │
├───┼───────────┼───────┼─────┼─────┤
│十三  │防偽線膠帶            │五捲          │ 辰○○   │          │
├───┼───────────┼───────┼─────┼─────┤
│十四  │蠟燭                  │一條          │ 辰○○   │          │
└───┴───────────┴───────┴─────┴─────┘
                                                 Ｉ